【裁判字號】    94,易,672
【裁判日期】    950110
【裁判案由】    竊盜等
【裁判全文】
臺灣屏東地方法院刑事判決               94年度易字第672號
公  訴  人  臺灣屏東地方法院檢察署檢察官
被      告  丙○○
                    （現於屏東看守所羈押中）
上列被告因竊盜案件，經檢察官提起公訴（94年度偵字第5009
號），本院裁定依簡式審判程序判決如下：
    主  文
丙○○連續攜帶兇器竊盜，累犯，處有期徒刑貳年。扣案之鐵條
捌支、鐵剪貳支均沒收。
    事  實
一、丙○○曾因違反毒品危害防制條例案件，經台灣高等法院高
    雄分院於民國92年10月13日以92年度上訴字第1326號判決判
    處應執行有期徒刑1 年確定，並於93年12月15日縮短刑期執
    行完畢，竟不知悔改，意圖為自己不法之所有，本於竊盜之
    概括犯意，自94年9 月初至同年月底間，連續於下列地點，
    攜帶足以對人之生命、身體造成危害可供兇器使用之鐵條8
    支（用以攀爬電線桿）、鐵剪2 支（用以剪斷電纜線），為
    竊盜電纜線之行為：（一）在屏東市公館實踐八村34巷3 弄
    20 號 公丹高幹19分1 至3 、67左6 右5 至A2（二）屏東市
    ○○段179 地號廣安高幹79右4 左3A2 至A2B1（三）屏東市
    ○○段139 地號和生路高幹67左6 右5 至A2（四）屏東市○
    ○段2090地號高紙高分75分7A3 至A5（五）屏東市○○段
    974 地號磚寮高幹134 右7 右3 至A3（六）屏東縣萬丹鄉○
    ○段299 地號社皮高幹121 右2 至A4、A1A 至A1A3、122A1
    至A2 ， 利用鐵條爬上電線桿後，以鐵剪剪下台灣電力公司
    所有之電纜線共重約1000公斤（共價值約新台幣64000 元，
    均已發還台灣電力公司），得手後，將竊得之電纜線運至其
    位於屏東市○○路131 號住處及甲○○位於屏東縣萬丹鄉土
    庫厝66 號 住處藏放，並以美工刀、香蕉刀割除電線絕緣體
    取出銅線，嗣於94年10月10日22時許，為警於屏東市○○路
    與建南路口，見丙○○行跡可疑，攔檢盤查後經丙○○之同
    意，在丙○○及甲○○上開處查獲丙○○竊得之上開電纜線
    及鐵條8支 、鐵剪2 支、美工刀1 支、香蕉刀3 支。
二、案經屏東縣警察局屏東分局移送臺灣屏東地方法院檢察署檢
    察官偵查起訴。
    理  由
一、上開事實，業據被告丙○○於本院審理中坦承不諱，核與被
    害人即台灣電力公司線路巡修主辦員乙○○於警訊中指述之
    失竊情節相符（被告迄辯論終結前，對於此項證據之證據能
    力均未聲明議，且本院斟酌該筆錄係警員在警局內依法對被
    害人所製作之情況，認以之為本案之證據為適當），並有被
    告行竊地點照片8 張、被告藏放竊得電纜線地點照片4 張、
    贓物認領保管單1 張、巡修股轄區配電線失竊案件統計表1
    張在卷可稽，且有被告竊取電纜線所用之鐵條8 支、鐵剪2
    支及用以割除電纜線絕緣體之美工刀1 支、香蕉刀3 支扣案
    可憑，被告之自白與事實相符，應堪採信，其犯行堪以認定
    。
二、按刑法第321 條第1 項第3 款之攜帶兇器竊盜罪，係以行為
    人攜帶兇器竊盜為其加重條件，此所謂兇器，其種類並無限
    制，凡客觀上足對人之生命、身體、安全構成威脅，具有危
    險性之兇器均屬之。查本件被告丙○○所用以行竊之鐵條、
    鐵剪均係金屬製品，質地堅硬，鐵剪形狀尖銳，持以打擊或
    行刺，於客觀上足以對人體造成威脅，可認定為兇器；被告
    竟持之以行竊，核被告所為，係犯刑法第321 條第1 項第3
    款之攜帶兇器竊盜罪。又台灣電力公司電線桿上之電線，應
    屬供電設備，故被告之竊取供電設備行為，自應依電業法第
    105 條之規定，適用刑法刑法第321 條第1 項第3 款之攜帶
    兇器竊盜罪。被告先後多次犯行，時間緊接，方法相同，所
    竊取者均係電線桿上之電線，顯係基於概括犯意為之，為連
    續犯，應依刑法第56條之規定以一罪論並加重其刑；又被告
    前曾因毒品案件，經法院判處應執行有期徒刑1 年，甫於93
    年12月15日執行完畢，有台灣高等法院被告前案紀錄表可憑
    ，於5 年內再犯有期徒刑以上之本案，為累犯，應依法遞加
    重其刑。爰審酌被告前有贓物、違反麻醉藥品管理條例、違
    反毒品危害防制條例等前科，有其前科表可稽，素行不佳、
    竊盜之動機、手段、攜帶兇器行竊嚴重危害人身安全至鉅，
    且竊取台灣電力公司供電所用之電纜線，嚴重影響民生用電
    之供給、行竊所得財物價值約新台幣64000 元，已經台灣電
    力公司線路巡修主辦員乙○○於警訊中指述明確、自警詢中
    起迄本院審理時均坦承犯行，態度尚稱良好等一切情狀，及
    公訴人於起訴書中之求刑（有期徒刑2 年），量處如主文所
    示之刑。被告持以行竊之鐵條8 支、鐵剪2 支均為其行竊所
    用之物，並為其所有，業據其供明在卷，爰依刑法第38條第
    1 項第2 款之規定宣告沒收；至被告行竊後持以割除電線絕
    緣體之美工刀、香蕉刀，均與竊盜犯罪無涉，自不得為沒收
    之諭知。
據上論斷，應依刑事訴訟法第299 條第1 項、第273 條之1 第1
項，電業法第105 條，刑法第11條前段、第56條、第321 條第1
項第3 款、第47條、第38條第1 項第2 款，判決如主文。
本案經檢察官林吉泉到庭執行職務。
中    華    民    國    95    年    1     月    10    日
                  刑事第四庭  法  官  莊鎮遠
以上正本證明與原本無異。
如不服本判決應於收受本判決送達後10日內向本院提出上訴書狀
，其未敘述上訴理由者，並得於提起上訴後10日內向本院補提理
由書狀（均須按他造當事人之人數附繕本）「切勿逕送上級法院
」
中    華    民    國    95    年    1     月    10    日
                              書記官  薛慧茹
附錄本判決論罪之法條：
刑法第321條
犯竊盜罪而有左列情形之一者，處6 月以上、5 年以下有期徒刑
：
一  於夜間侵入住宅或有人居住之建築物、船艦或隱匿其內而犯
    之者。
二  毀越門扇、牆垣或其他安全設備而犯之者。
三  攜帶兇器而犯之者。
四  結夥三人以上而犯之者。
五  乘火災、水災或其他災害之際而犯之者。
六  在車站或埠頭而犯之者。
前項之未遂犯罰之。


司法院資訊處製作；財團法人民間司法改革基金會備份。
